【裁判字號】    90,易,808
【裁判日期】    900316
【裁判案由】    恐嚇等
【裁判全文】
臺灣高雄地方法院刑事判決                            九十年度易字第八八號
    公  訴  人  臺灣高雄地方法院檢察署檢察官
    被      告  乙○○
右列被告因恐嚇案件，經檢察官提起公訴（八十九年度偵字第二○三二○號），本院
判決如左：
    主  文
乙○○以加害生命之事，恐嚇他人致生危害於安全，處拘役貳拾日，如易科罰金以參
佰元折算壹日。
    事  實
一、乙○○與甲○○二人本不相識，緣因乙○○於某日前往甲○○之鄰人林憲章位於
    高雄市苓雅區○○○路七巷六十八號住處時，將機車停放於林憲章住家門前，竟
    遭不詳之人舉發違規停車，乙○○因而懷疑係甲○○所為，而對之心生怨懟，遂
    於民國八十九年六月二十二日晚間十時許之酒後，基於恐嚇之故意，前往高雄市
    苓雅區○○○路七巷六十二號之甲○○住處前，猛敲甲○○住處之大門，並以「
    你們家怎麼死的都不知道」、「要給你好看」等加害生命之語恐嚇甲○○，致生
    危害於甲○○之安全。
二、案經甲○○訴請臺灣高雄地方法院檢察署檢察官偵查起訴。
    理  由
一、訊據被告乙○○固坦承於八十九年六月二十二日晚間十時許，前往高雄市苓雅區
    ○○○路七巷六十二號告訴人甲○○之住處，欲與之理論告訴人甲○○前舉發其
    違規停車一事之事實；惟矢口否認有何恐嚇之犯行，辯稱：當天伊喝醉酒，不知
    道說過些什麼云云。
二、經查，被告當天係於飲酒之後，前往告訴人甲○○位於高雄市苓雅區○○○路七
    巷六十二號之住處前，並以「你們家怎麼死的都不知道」、「要給你好看」等加
    害生命之語恐嚇告訴人甲○○，致告訴人甲○○心生畏懼一情，業經告訴人甲○
    ○指述綦詳，且證人即到場處理之員警王文華亦於偵查中證稱：「李、林二人是
    鄰居，蘇某酒後來找他友林某之子，李、蘇二人在爭吵，林某在樓上，蘇某跑到
    隔壁要吵，林某把蘇某拉回林家，後來他們備案，我將之帶去警局，後來他們回
    去了，但蘇某酒醉中將他留在警局，蘇某一直在罵『給你好看』等語」，足見告
    訴人甲○○之指述非虛，輔以被告自承當天係前往告訴人甲○○之住家，欲與告
    訴人甲○○理論其舉發被告違規停車一事，顯見被告對告訴人甲○○已心有不滿
    在先，其在與告訴人甲○○理論之過程中出口惡言，實屬可能。又被告雖另辯稱
    當天已經喝醉，不知其所為一詞，惟被告供承當天前往告訴人甲○○住家之目的
    即在與告訴人甲○○理論甲○○舉發其違規停車一事，是以被告能清楚記憶其有
    前往告訴人甲○○住家之行為，且對其前往告訴人甲○○住家之目的亦能為清楚
    之記憶，顯見被告當日雖有飲酒，然並未至迷醉之狀態，其對外界事物之判斷能
    力，並未達於較一般人之平均程度顯然減退之情形。被告所辯，尚無足採。至被
    告另請求傳訊證人王文華一節，惟證人王文華已經檢察官傳訊到庭並證述在卷，
    其證述亦極為清晰，而無再行傳訊之必要，附此敘明。本件事證明確，被告犯行
    洵堪認定。
三、核被告乙○○所為，係犯刑法第三百零五條之恐嚇危害安全罪。爰審酌被告僅因
    懷疑告訴人甲○○舉發其違規停車，即口出惡言恐嚇告訴人甲○○，致告訴人甲
    ○○心生畏懼，且犯後一再飾詞狡辯，態度不佳，惟念其應係一時酒後失慮所為
    等一切情狀，量處如主文所示之刑；又按刑法第四十一條已於九十年一月十日經
    總統公布施行，並於同年月十二日生效，該條規定：「犯最重本刑為五年以下有
    期徒刑之刑之罪，而受六個月以下有期徒刑或拘役之宣告，因身體、教育、職業
    、家庭之關係或其他正當事由，執行顯有困難者，得以一元以上三元以下折算一
    日，易科罰金。但確因不執行所宣告之刑，難收矯正之效，或難以維持法秩序者
    ，不在此限。」、「併合處罰之數罪，均有前項情形，其應執行之刑逾六月者，
    亦同」，被告所犯恐嚇罪，係二年以下有期徒刑之罪，且科處拘役之刑，被告犯
    罪時間雖在上開條文修正生效前，然依刑法第二條第一項前段規定，行為後法律
    有變更者，原則上適用裁判時之法律，復經新舊法比較結果，新修正之條文對於
    易科罰金之條件有利於行為人，故依刑法第二條第一項前段規定，被告所宣告之
    刑，應依新修正之刑法第四十一條第一項規定，諭知如易科罰金之折算標準。
據上論斷，應依刑事訴訟法第二百九十九條第一項前段，刑法第二條第一項前段、第
三百零五條、修正後第四十一條第一項，罰金罰鍰提高標準條例第一條前段、第二條
，判決如主文。
中      華      民      國    九十      年      三      月     十六     日
                                  臺灣高雄地方法院刑事第七庭
                                      法  官    曾  淑  娟
右正本證明與原本無異。
如不服本判決，應於判決送達後十日內，向本院提出上訴狀。
                                      書記官    陳  恩  如
中      華      民      國    九十      年      三      月     十六     日
附錄本判決論罪之法條：
刑法第三百零五條：
以加害生命、身體、自由、名譽、財產之事恐嚇他人，致生危害於安全者，處二年以
下有期徒刑、拘役或三百元以下罰金。


司法院資訊處製作；財團法人民間司法改革基金會備份。
